臺灣高等法院臺中分院刑事判決
110年度交上易字第529號

上  訴  人  
即  被  告  陳聞通


上列上訴人因公共危險案件，不服臺灣臺中地方法院110年度交
易字第341號中華民國110年4月21日第一審判決（起訴案號：臺
灣臺中地方檢察署110年度速偵字第508號），提起上訴，本院判
決如下：
    主  文
上訴駁回。
    事實及理由
一、本案經本院審理結果，認第一審判決認事用法及量刑均無不
    當，應予維持，除①增列上訴人即被告陳聞通（下稱被告）
    於本院審理時之自白（本院卷第44頁）為證據；②補充累犯
    之記載「且本案被告並無司法院釋字第775號解釋意旨所指
    個案應量處最低法定刑，又無法適用刑法第59條減輕其刑，
    而應依此解釋意旨裁量不予加重最低本刑之情形。」外，其
    餘依刑事訴訟法第373條之規定引用第一審判決書記載之犯
    罪事實、證據及理由（如附件）。
二、本院維持原判決駁回上訴之理由：
（一）被告上訴意旨略以：因為天氣有些寒冷，工地的工頭買了
      1瓶保力達於早上10點喝了半瓶多，雖經稍事休息，但下
      班後為警攔查，經酒精測試，測得酒精濃度為每公升0.25
      毫克，剛好超過酒測值，不是故意酒後駕車，希望法官能
      夠體諒，且母親陳林珠右手臂全斷，需要我工作賺錢扶養
      （領有殘障手冊），且犯了酒駕之後感到內心十分後悔，
      希望法官能給我一次機會，讓我努力工作賺錢扶養母親，
      以後絕對不會再犯等語（本院卷第5頁至第7頁）。
（二）按刑之量定，為求個案裁判之妥當性，法律賦予法院裁量
      之權。量刑輕重，屬為裁判之法院得依職權自由裁量之事
      項，苟其量刑已以行為人之責任為基礎，並斟酌刑法第57
      條各款所列情狀，在法定刑度內，酌量科刑，如無偏執一
      端，致明顯失出失入情形，上級審法院即不得單就量刑部
      分遽指為不當或違法。本案原審判決關於科刑之部分，已
      依刑法第57條各款所列情狀審酌，而為量刑之準據，經核
      並無量刑輕重相差懸殊等裁量權濫用之情形，而被告於上
      訴時、本院審理時請求從輕量刑之理由，或已為原判決審
      酌作為量刑之事由、或尚不足以動搖原判決之量刑基礎，
      自難認為有理由。
（三）綜上，本案被告之上訴無理由，應予駁回。
三、據上論斷，應依刑事訴訟法第368條、第373條，判決如主文
     。
本案經檢察官柯學航提起公訴，檢察官陳幸敏到庭執行職務。
中　　華　　民　　國　　110 　年　　7 　　月　　22　　日
　　　　  刑事第十一庭  審判長法  官  張  意  聰
                            　法　官  陳  慧  珊
                         　   法　官  田  德  煙  
以上正本證明與原本無異。
不得上訴。
                              書記官  林  賢  慧
　　　　　　　　　　　　　　　
中　　華　　民　　國　　110 　年　　7 　　月　　22　　日
附錄法條：
中華民國刑法第185條之3
駕駛動力交通工具而有下列情形之一者，處2年以下有期徒刑，
得併科20萬元以下罰金：
一、吐氣所含酒精濃度達每公升零點二五毫克或血液中酒精濃度
    達百分之零點零五以上。
二、有前款以外之其他情事足認服用酒類或其他相類之物，致不
    能安全駕駛。
三、服用毒品、麻醉藥品或其他相類之物，致不能安全駕駛。
因而致人於死者，處3年以上10年以下有期徒刑；致重傷者，處1
年以上7年以下有期徒刑。
曾犯本條或陸海空軍刑法第54條之罪，經有罪判決確定或經緩起
訴處分確定，於五年內再犯第1項之罪因而致人於死者，處無期
徒刑或5年以上有期徒刑；致重傷者，處3年以上10年以下有期徒
刑。

附件：原審判決